臺灣新竹地方法院簡易法庭裁定
110年度竹秩字第31號
移送機關    新竹市警察局第二分局
被移送人    蔡子昭



上列被移送人因違反社會秩序維護法案件，經移送機關以中華民
國110年5月11日以竹市警二分偵字第1100012615號移送書移送審
理，本院裁定如下：
    主  文
蔡子昭吸食煙毒或麻醉藥品以外之迷幻物品，處罰鍰新臺幣陸仟
元。扣案內含強力膠之塑膠袋壹個沒入。
    事實及理由
一、本列被移送人蔡子昭於下列時、地有違反社會秩序維護法之
    行為：
　㈠時間：民國110年5月7日19時8分許。
  ㈡地點：新竹市○○路0段000巷00號（民族公園）
  ㈢行為：吸食煙毒或麻醉藥品以外之迷幻物品（即含甲苯成分
　　      之強力膠）。 
二、上開事實，有下列之事證證明屬實：
  ㈠被移送人蔡子昭於警詢之供述。
　㈡現場照片數張。 　　
　㈢警察現場蒐證錄影檔案光碟1 片。 
　㈣扣案內含強力膠之塑膠袋1個。
三、被移送人蔡子昭固坦承有於前揭時、地經員警盤查，員警並
    於當場在被移送人身旁查扣內含強力膠之塑膠袋1個等情，
    惟其矢口否認有吸食強力膠行為，辯稱：我並未吸食強力膠
    ，員警查扣內含強力膠之塑膠袋1個，是有一名民眾丟棄給
    我的云云。惟查：　
　㈠本件員警經民眾報案到場後，當場查獲被移送人獨坐在查獲
    地吸食裝有強力膠之塑膠袋，被移送人見員警到場後立即將
    內含強力膠之塑膠袋1個棄置在旁等情，有警員李志強110年
    5月7日之偵查報告在卷可稽，復扣得內含強力膠殘渣袋1個
    可資佐證，並參以被移送人警詢自承其於當日遭警查獲時身
    旁有內含強力膠之塑膠袋1個等語，堪信被移送人確有於上
    開時、地為吸食強力膠之違序行為。置被移送人上開辯稱未
    吸食強力膠及扣案物品非其所有云云，惟按諸常理，若非供
    吸食用，焉有可能將強力膠置入塑膠袋內，且若該內含強力
    膠之塑膠袋係他人吸食後所棄置予被移送人者，理應報警處
    理焉有可能持續將該物品留置在身旁，是被移送人上開辯詞
    ，均非可採。
　㈡從而，被移送人前揭所辯，無非係卸責之詞，無足可採，其
    違反社會秩序維護法之行為，堪以認定。　
四、扣案之內含強力膠之塑膠袋1個，係被移送人所有供違反社
    會秩序維護法第66條第1 款所用之物等情，經本院認定如上
    ，併依社會秩序維護法第22條第3 項規定沒入之。
五、按有吸食或施打煙毒或麻醉藥品以外之迷幻物品者，處3 日
    以下拘留或新臺幣18,000元以下罰鍰，社會秩序維護法第66
    條第1 款定有明文。吸食強力膠或有機溶劑者，會產生興奮
    、幻覺及欣快感，覺得飄飄然可幻想許多影像及聲音，且對
    外界刺激極為敏感，容易衝動而產生偏差之行為，有時伴有
    噁心、嘔吐，而後隨之而來的是中樞神經抑制作用，症狀包
    括眩暈、運動失調、頭昏眼花、說話不清、失去方向感等，
    倘吸食量繼續增加，則會產生幻覺、妄想、時空扭曲等症狀
    ，且其非「肅清煙毒條例」（現該條例已修正為「毒品危害
    防制條例」）或「麻醉藥品管理條例」（現該條例已修正為
    「管制藥品管理條例」）所指之毒品或管制藥品，核應屬社
    會秩序維護法第66條第1 款所規範之範圍。是被移送人違反
    社會秩序維護法第66條第1 款規定，堪予認定。爰審酌被移
    送人在公共場所吸食強力膠，影響公共秩序及社會安寧，所
    為實屬不該，且於警詢時否認犯行，犯後態度不佳，惟念其
    未造成其他損害，兼衡其五專畢業之智識程度、經商中產階
    級之經濟狀況等一切情狀，裁定如主文所示。
六、依社會秩序維護法第46條第1項、第66條第1款、第22條第3
    項，裁定如主文。
中　　華　　民　　國　　110 　年　　6 　　月　　17　　日
                  新竹簡易庭  法  官    崔恩寧
以上正本證明與原本無異。
如不服本裁定，應於裁定送達後5日內向本院提出抗告狀。
中　　華　　民　　國　　110 　年　　6 　　月　　7 　　日
                              書記官    莊琬婷 

附錄本案論罪科刑法條全文：
社會秩序維護法第66條
有左列各款行為之一者，處3日以下拘留或新臺幣1萬8千元以下
罰鍰：
一、吸食或施打煙毒或麻醉藥品以外之迷幻物品者。
二、冒用他人身分或能力之證明文件者。